GABRIEL ANASTACIO DE AQUINO

Software Development Engineer

+55 (91) 9 8910-1834 • aquino.qabriel@outlook.com.br • https://www.linkedin.com/in/aq-qabriel/ • Praia Grande -Sao Paulo

Summary

Profissional dedicado com mais de 8 anos de experiência em tecnologia, buscando constantemente ser uma referência entre meus pares. Com expertise consolidada em AWS e Node.js, tenho contribuído ativamente para o desenvolvimento de soluções escaláveis e de alta disponibilidade. Sou apaixonado por aprender e aplicar novas e relevantes habilidades. Entusiasta da tecnologia e do desenvolvimento, estou sempre atualizado e explorando as mais recentes tecnologias, linguagens e metodologias no ecossistema de TI.

Experience

Contractlabs Remoto

Software Engineer Sênior Contractlabs, Remoto

07/2023 - 05/2024

- · Responsável pelo desenvolvimento e implementação do modelo de arquitetura multitenancy no modulo contractflow
- Implementei melhorias no fluxo de cadastros ao otimizar a arquitetura do sistema e processos de backend, resultando em uma experiência de usuário mais fluida
- Desenvolvi de um sistema de administração para cadastro de clientes, permitindo a personalização individual e o isolamento seguro dos dados de cada cliente, garantindo segurança e eficiência
- Colaboração em metodologias ágeis, incluindo pair programming e resolução de desafios técnicos, promovendo um ambiente colaborativo e de aprendizado contínuo
- Atuei em time multidisciplinar lidando com demandas de backend, frontend, QA e Devops
- Proficiência em tecnologias como React, Node.js, TypeScript, AWS, e práticas de CI/CD, Kanban

Sapium Remoto

Software Engineer Fullstack

07/2023 - 01/2024

- · Desenvolvi componentes reutilizáveis usando Styled-Components, promovendo consistência e eficiência no código
- · Implementei Recaptcha e outras praticas de segurança para reforçar o fluxo de checkout, reduzindo tentativas de ataques
- Melhorei os cadastros ao otimizar a arquitetura do sistema e processos de backend, resultando em uma experiência de usuário mais fluida
- · Implementei o combo de produtos e a white-label
- Proficiência em tecnologias como JavaScript, TypeScript, Node.js, e práticas de segurança web, Kanban

BanQi Remoto

Software Engineer Pleno

11/2021 - 07/2023

- Refatorei alguns pontos críticos na ferramenta de atendimento ao cliente, melhorando a velocidade de navegação e eficiência operacional
- · Implementei fluxos de validação no perfil do usuário melhorando a segurança e eficiência na análise de fraudes
- Corrigi problemas de duplicidade no pagamento de bilhete único
- Implementei melhorias no fluxo de promoções do aplicativo BanQi
- Desenvolvi uma ferramenta para a criação automatizada de promoções na plataforma
- · Participei ativamente de pair programming, code review e testes, garantindo a qualidade e eficácia das soluções desenvolvidas
- · Proficiência em Node.js, JavaScript, Inversify, Nest, TDD e práticas de análise de dados e segurança da informação, Scrum

Education

Universidade estacío FAP

Belém

Bacharelado em Sistemas de informação

01/2015 - 12/2018

Interrompido

Skills

Agile · Amazon ec2 · Aws · Chai · Ci/cd · Clean Code · Cloudwatch · Code review · Cognito · Docker · Ec2 · Elixir · Excel · Git · GraphQL · Java · Javascript · Jest · Jwt · Kubernetes · Microservices · Mocha · MongoDB · NestJS · Nginx · Node · Node.js · Pair Programming · Postgresql · RabbitMQ · Rds · React.js · Redux · Rest · Sns · Sql · Styled-components · Tdd · Typescript

Languages

Inglês Basico